臺灣高等法院民事判決　九十五年度勞上易字第一二九號
上　訴　人　乙○○
訴訟代理人　黃仕翰律師
被 上訴 人　新漢電腦股份有限公司
法定代理人　甲○○
訴訟代理人　詹文凱律師
上列當事人間給付資遣費等事件，上訴人對於中華民國九十五年
十月十七日臺灣板橋地方法院九十五年度勞訴字第三六號第一審
判決提起上訴，本院於九十六年四月三日言詞辯論終結，判決如
下：
    主      文
上訴駁回。
第二審訴訟費用由上訴人負擔。
    事實及理由
一上訴人起訴主張：伊自民國九十一年一月一日起受僱於被上訴
  人，擔任其日本子公司技術經理，工作地點在日本東京都，約
  定年薪日幣六百五十萬元，分新臺幣、日幣支領，月薪為日幣
  二十三萬五千四百十七元、新臺幣七萬五千元，計約新臺幣十
  五萬元。被上訴人於九十四年四月間提出薪資結構調整轉換對
  照表暨雙方確認同意書（下稱薪資調整表），惟伊未簽署同意
  ，故伊薪資仍應依上開約定。詎被上訴人未經伊同意，於九十
  五年一月二十四日將伊調職為臺北總公司技術支援處處長，月
  薪調降為新臺幣九萬元，被上訴人非基於經營上原因，無預告
  將伊調職又減薪，無非假調職之名，逼迫伊辭職，以規避資遣
  費、退休金之給付，已違反調動勞工五原則，伊工作地點非得
  伊同意不得由雇主單方面變更，況伊多年來已因信賴勞動契約
  內容，以定居日本為生涯規畫，被上訴人所為違反兩造勞動契
  約。伊於九十五年二月二十日依勞動基準法（下稱勞基法）第
  十四條第一項第六款之規定，終止兩造間之勞動契約。伊於任
  職期間，未請求特別休假，自九十一年一月一日起至九十五年
  二月二十日止計有特別休假日二十四日，以每日工資為日幣七
  千八百四十七元、新臺幣二千五百元計，得請求特別休假工資
  日幣十八萬八千三百二十八元、新臺幣六萬元；另伊工作年資
  四年二月，計四‧一六基數，以伊前開月薪計，得請求資遣費
  日幣九十七萬九千三百三十五元、新臺幣三十一萬二千元；以
  上合計，被上訴人應給付伊日幣一百十六萬七千六百六十三元
  、新臺幣三十七萬二千元，爰依勞基法、勞基法施行細則之規
  定，求為命被上訴人如數給付，及均自九十五年三月二十三日
  起加計法定遲延利息之判決。
  被上訴人則以：上訴人係伊在臺灣僱用後派至日本任職，非在
  日本當地召募之人員，其原居住地在臺灣非日本，則伊基於業
  務上需要將上訴人召回並無不當，伊派上訴人至日本，非以其
  在日本終身任職為要件，上訴人至日本後之生涯規畫為何，與
  伊無關，不能以此要求長期留任於日本。伊調動上訴人，乃其
  日語能力不如其任職之初所陳，與日方會談時，尚需專人翻譯
  ，伊考量上訴人之技術能力，將其調回臺灣擔任技術支援處處
  長，係對兩造均有利之作法。上訴人薪資分日幣、新臺幣二部
  分，調回臺灣後，新臺幣部分之薪資不減反增，日幣部分給付
  則因條件消滅而不存在，伊之調動未違反勞動契約，符合調動
  五原則，其終止勞動契約，於法無據，自不得依勞基法第十七
  條之規定，請求資遣費。上訴人休假未休部分係對權利之拋棄
  ，且上訴人在日本任職，每年特別休假至少請二十餘日，加計
  每年返臺之日數，每年實際休假逾二十日，不得再請求伊給付
  特別休假工資等語，資為抗辯。
二原審命被上訴人給付日幣十四萬五千一百七十元、新臺幣四萬
  六千二百五十元，及均自民國九十五年三月二十三日起加計法
  定遲延利息，駁回上訴人其餘之請求，上訴人提起上訴，聲明
  ：
  (一)原判決不利上訴人部分廢棄。
  (二)上廢棄部分，被上訴人應再給付上訴人日幣一百零二萬二千
    四百九十三元、新臺幣三十二萬五千七百五十元，及均自九
    十五年三月二十三日起至清償日止，按年息百分之五計算之
    利息。
  被上訴人則聲明：上訴駁回。
  （被上訴人就其原審敗訴部分未提起上訴而告確定）。
三上訴人主張前揭事實，提出Offer Letter、人事命令、薪資調
  整明細說明、存證信函、離職證明書、派遣書、調職令等件為
  證（原審調字卷第十－二三頁）。兩造就：(一)上訴人於九十一
  年一月一日起受僱於被上訴人擔任技術經理，服務地點為位於
  日本東京都之日本子公司，年薪為日幣六百五十萬元、臺灣部
  分薪資迄九十四年四月底之本薪為七萬三千二百元、伙食津貼
  一千八百元，計七萬五千元，另每年二次各七萬五千元獎金；
  自九十四年五月一日起至九十五年二月二十日本薪為三萬七千
  九百元、職務加給七千五百元、伙食津貼一千八百元，計四萬
  三千七百二十元，另節金、獎金每季八萬三千四百元。日本部
  分薪資迄九十五年一月底本薪為日幣二十萬一千七百八十六元
  、住宿補貼日幣五萬元、交通補貼日幣六千一百六十元、計日
  幣二十五萬七千九百四十六元，另九十四年六月、十二月各領
  獎金日幣二十萬一千七百八十六元。(二)被上訴人未經上訴人同
  意，於九十五年一月二十四日以新管字第九五○一二四一號公
  告調任上訴人為臺北總公司技術支援處處長，自九十五年二月
  二十日生效，薪資調整為本薪三萬八千三百元、職務加給七千
  五百元、主管加給一萬四千元、伙食津貼一千八百元，計六萬
  一千六百元，節金、獎金每季八萬六千四百元。(三)上訴人九十
  五年二月二十日存證信函經被上訴人同日收受。(四)原證五離職
  證明書形式上為真正。(五)上訴人未簽署原證十之薪資調整表。
  (六)上訴人每年除返臺四次外，另於九十一年休假六日、九十二
  年休假八日、九十三年休假六日、九十四年休假八‧五日等事
  實不爭執。
四按當事人間因訂立契約而成立法律關係所衍生之紛爭應如何適
  用法律，固屬法院之職權，惟法院於適用法律前所應認定之事
  實，除非當事人契約約定之內容違反強制或禁止規定而當然無
  效，可不受拘束外，仍應以該契約約定之具體內容為判斷基礎
  ，不得捨當事人之特別約定，而遷就法律所規定之有名契約內
  容予以比附適用，公司之經理究係委任或僱傭，應依其契約內
  容定之，如經理提供勞務應受公司之指揮監督，且其權利義務
  關係應適用勞動基準法，並約定經理之僱用、資遣、退休、撫
  卹等勞動條件，其性質即屬僱傭，並非委任。上訴人主張兩造
  間為勞動契約，提出Offer Letter、薪資調整明細說明、派遣
  書、調職令、薪資單等件為證，被上訴人則謂其得依被上訴人
  經營所需將上訴人調職，且兩造約定上訴人之休假應適用日本
  勞法之規定，另薪資調整表亦約定上訴人之職等、薪資，且
  上訴人之伙食津貼須按出勤日數扣除事、病、曠工、留職停薪
  及無薪休息之日數，並載有：「並針對爾後雙方基於勞基法之
  退休金或資遣費之相關事項或勞工退休金條例有關退休金提繳
  事項合意訂定本同意書」等語（原審卷第四一頁），另上訴人
  每年休假依日本勞法之規定為十日，每年遞增一日，足證上
  訴人之職稱雖為技術經理，惟出缺勤、留職停薪仍須受一定之
  限制，其提供勞務須受被上訴人之指揮監督，顯然兩造間契約
  性質為僱傭契約。
五上訴人主張其臺灣部分自九十一年一月一日起迄九十四年四月
  底之本薪為七萬三千二百元、伙食津貼一千八百元，計七萬五
  千元，另每年二次各七萬五千元獎金，年薪不含伙食津貼、獎
  金為八十七萬八千四百元（73,200×12＝878,400）；惟被上
  訴人自九十四年五月一日起調整薪資結構，變更為本薪為三萬
  七千九百元、職務加給七千五百元、伙食津貼一千八百元，計
  四萬七千百二百元，另節金、獎金每季八萬三千四百元，年薪
  不含伙食津貼含獎金同為八十七萬八千四百元（〔37,900＋
  7,500〕×12＋83,400×4＝878,400）之事實，提出薪資調整
  表為證，且經被上訴人自認在卷，應堪採信。被上訴人單方面
  調整上訴人之薪資結構，調整前後全年薪資總額均為八十七萬
  八千四百元，雖未變更，惟此薪資結構調整，未立即對員工發
  生變更薪資之效果，僅對將來員工請求給付退休金或資遣費時
  ，員工平均薪資計算基準有降低之虞，其目的係規避勞基法關
  於平均薪資計算之規定，尚難認屬勞基法第十四條第一項第五
  款未依勞動契約給付工作報酬，僅屬同條項第六款雇主違反勞
  動契約或勞工法令損害勞工權益之虞，依同條第二項之規定，
  勞工應於知悉其情形之日起，三十日內終止契約，惟上訴人僅
  未簽署該薪資調整表，未依勞基法第十六條第一項第六款、第
  二項之規定，終止兩造間之勞動契約，自不得再以被上訴人九
  十四年五月一日起調整上訴人之薪資結構作為本件終止勞動契
  約之事由。
六另按雇主不依勞動契約給付工作報酬，或雇主違反勞動契約或
  勞工法令，致有損害勞工權益之虞者，勞工得依勞基法第十四
  條第一項第五款或第六款之規定，不經預告終止勞動契約。惟
  按勞動基準法施行細則第七條第一款規定，工作場所及應從事
  之工作有關事項應於勞動契約中由勞資雙方自行約定，故其變
  更亦應由雙方自行商議決定。如雇主確有調動勞工工作必要，
  應依下列原則辦理：1.基於企業經營上所必需；2.不得違反勞
  動契約；3.對勞工薪資及其他勞動條件，未作不利之變更；4.
  調動後工作與原有工作性質為其體能及技術所可勝任；5.調動
  工作地點過遠，雇主應予以必要之協助（內政部七十四年九月
  五日（）台內勞字第三二八四三三號函參照）。上訴人主張
  被上訴人於九十五年一月二十四日調動上訴人之職務，將其調
  回臺灣，係因其不同意被上訴人之薪資調整，伊未配合被上訴
  人要求日本分公司採購九十三年度臺北總公司報廢滯銷品，及
  九十四年五月間其發現被上訴人偽造假交易合約以逃避日本營
  業稅等，此項調動非被上訴人經營上所必需，且變更工作地點
  違反兩造間之勞動契約云云。經查，被上訴人於九十四年十二
  月七日主管會議中，由其主管討論國內技術支援處需具有技術
  背景及客服經驗之資深人員，並由上訴人之主管楊建興推薦上
  訴人擔任，認上訴人之資歷符合被上訴人之需求，被上訴人於
  九十四年十二月十五日主管會議決定上訴人調回臺灣後之職位
  、薪資等，並將上訴人職位調升為處長級之事實，有主管會議
  紀錄在卷可憑（原審卷第九八、九九頁）；又證人楊建興於原
  審到場證稱：「‧‧‧因日本分公司業績不如預期，日本分公
  司人員陸續有作調動，包括原告在內，將原告調回臺灣的原因
  是認為原告資深外，也因在日本業績差距太大，將資深人員放
  在日本效益不大，其經驗無法發揮，另一方面是因臺灣要擴展
  技術服務部，認有借重原告長才之必要‧‧‧原告新的職務是
  在技術部門‧‧‧原告開始未表示可否，但他說想在日本長期
  發展，但是我說他在日本長期居留跟公司的業務關係不大‧‧
  ‧公司將原告從日本調回與原告之日文能力無直接關係，雖有
  影響但不是決定性因素‧‧‧」、「調動是陸續調動的，目前
  駐日人員除了一位業務部門人員是舊的，其他業務部及技術部
  、財務部門都是新的人員，前後大概調動人次有四、五人，業
  務部有一位叫Allen游，技術部都是新人，之前調動的就是原
  告及另一位自行離職，他叫Sean，留下來的業務人員是一位日
  本人淺海先生」、「其他同仁都是日本人，只能在日本依據日
  本法令處理，因原告是臺灣人，所以將原告調回臺灣」等語（
  原審卷第一五六、一五七頁）。另被上訴人研發部門主管即證
  人吳羅龍亦證稱：「‧‧‧原來我們研發部門沒有技術支援的
  人員，之前是由研發部門兼任技術支援的工作，主管都由我兼
  任，原告調回臺灣是要接任技術支援之主管即處長，他調回臺
  灣的原因九十四年初技術支援處同仁有異動，這兩年公司業務
  成長很快，必須有專職主管，與原告在日本工作表現適任與否
  無關，公司決定原告調回臺灣後，我有跟原告聯絡，原告提到
  想定居日本，我跟他說沒有辦法他想定居日本的事情給予協助
  」在卷（原審卷第一五八頁）。又上訴人於知悉調職事後，曾
  以電子郵件向楊建興表示希望繼續留任，並稱希望繼續留任之
  原因，係因再過十五個月其即具申請日本永住許可之資格，不
  想放棄，並自承日本分公司九十四年度業績表現欠佳，及其日
  語不足部分已著手加強中等語（原審卷第七七頁），顯然被上
  訴人調動上訴人，確係因日本分公司之業績持續不佳，故陸續
  調整日本分公司之人事，對於在日本當地僱用之員工即依日本
  當地法令規定辦理，因上訴人為臺灣人，故將上訴人調回臺灣
  ，且上訴人日語能力不佳對其調動雖非決定性因素，惟亦有影
  響。而雇主某部門業績不佳，應認雇主得就該部門之人事作適
  當之調整，必要時亦得變更勞工之工作場所，例如某地之工廠
  生產量或某地之營業處業績不佳，此時若有調整人事甚至該部
  門主管之必要，應認雇主得就該部門之勞動作職務調動，若認
  雇主不得就業績不佳之部門作人事調整，將致雇主僅能待該部
  門虧損或業務緊縮時，依勞基法第十一條第二款規定終止勞動
  契約並發給資遣費，顯非合理之經營方式。被上訴人因日本分
  公司業績不佳，而陸續就日本分公司之人事作調整，無論係上
  訴人所稱之異動或調動，或依日本當地法令處理或資遣，況上
  訴人日語能力尚有不足之處，為上訴人於上開電子郵件上自承
  ，則被上訴人將上訴人調回臺灣，應認係屬被上訴人經營上所
  必需，且上訴人調動後之工作仍係從事技術支援，並從原來之
  技術支援經理晉升為技術支援處處長，新職務為上訴人所得勝
  任。兩造間之Offer Letter雖記載服務單位為日本子公司，然
  未約定工作地點永久在日本，或絕不得作地域之調動，而企業
  常因經營上需要，必須就勞工工作地點作變更，自難認企業基
  於經營上所需而調動勞工之工作地點，概屬雇主違反勞動契約
  ，矧上訴人本即係臺灣人，故調動亦無新職務工作地點過遠之
  問題，堪認此項調動符合內政部前揭調動五原則中之1.4.5.之
  標準，就上訴人工作地點之變更亦無違反前揭調動五原則中之
  2.之標準。
七上訴人主張其調動後其薪資減少，被上訴人就薪資作不利於上
  訴人之變更，違反勞動契約云云。經查被上訴人於九十四年四
  月間調整全體員工之薪資結構，且上訴人並未於薪資結構調整
  表上簽名確認，惟此係屬勞基法第十四條第一項第六款雇主違
  反勞動契約或勞工法令，致有損害勞工權益之虞，上訴人既未
  於被上訴人實施薪資結構新制之日九十四年五月一日起三十日
  內依同條第二項規定終止勞動契約，其終止權即已消滅，自不
  得再主張被上訴人九十四年五月一日調整上訴人薪資結構為違
  反勞動契約，已如前述。而被上訴人於九十五年二月二十日調
  整上訴人之職務為臺灣總公司之技術支援處處長，其日幣部分
  薪資取消，保留臺灣部分薪資，新臺幣部分本薪由每月三萬七
  千九百元增加為三萬八千三百元，職務加給七千五百元不變，
  另增加主管加給每月一萬四千元，伙食加給每月一千八百元不
  變，節金八萬三千四百元增加為八萬六千四百元（原審卷第七
  八頁），是上訴人新臺幣部分薪資確定較職務調動前增加，尚
  無不利之情形。另就日幣給付部分雖全部取消，惟證人楊建興
  證稱被上訴人派駐日本之勞工薪資如何決定伊不清楚，惟駐外
  人員薪資均分日幣及新臺幣給付薪資，由公司提供住宿，並補
  貼機票，在臺灣與上訴人職位相當之人員，其薪資比上訴人低
  ，如其係上訴人主管，但其在臺灣所領薪資較上訴人在日本之
  薪資還低，此與當地生活水準有關（原審卷第一六○頁）。查
  一般企業派駐國外勞工，均會考量當地之生活物價水準、返臺
  探親洽公之交通成本或電話費等，酌量給予駐國外單位之加給
  ，以作為駐外人員生活支出及交通成本之補貼，並增加勞工派
  駐國外之意願，此項加給雖非恩惠性之給予，而屬經常性之給
  付，固不得任意取銷，惟於勞工職務調整而返回臺灣工作時，
  雇主取消此項駐外國單位之加給，尚難認係不利於勞工，亦難
  認有何未依勞動契約給付薪資之情形，被上訴人於九十五年二
  月間調動上訴人，固取消上訴人日幣部分之全部給付，惟日幣
  部分之給付既僅駐外國單位人員始有此項給付，堪認係對駐外
  單位人員之生活補貼，上訴人既經合法調動回臺灣總公司任職
  ，被上訴人取消日幣給付，自難認有何違反勞動契約或對勞工
  薪資作不利之變更，亦無違反前揭調動五原則之2.及3.之情形
  。
八上訴人再主張被上訴人將其調動之真正原因，係因其未簽署薪
  資調整表，及其不配合被上訴人要求日本分公司採購九十三年
  度臺北報廢滯銷品及九十四年五月間其發現被上訴人偽造假交
  易合約以逃避日本營業稅云云。惟證人楊建興於原審證稱：「
  九十四年五月日本稅務署人員查詢三軍合約之事與原告調職無
  關，九十三年底滯銷品是從德國退回來之商品，因為時間比較
  久，被告認為日本可以銷售出去，時間雖久但不見得係滯銷品
  ，公司未要求原告簽署訂單向臺北採買滯銷品，訂單亦不須經
  過原告簽署‧‧‧目前駐日人員除了一位業務部門人員是舊的
  ，其他業務部及技術部、財務部門都是新的人員」等語（原審
  卷第一五六、一五七頁)，顯見被上訴人駐日人員係分業務、
  技術及財務三不同部門，上訴人既係被上訴人派駐日本之技術
  支援經理，其業務係為客戶提供技術服務，上訴人復自認其應
  徵被上訴人技術經理時，係因其技術能力、經驗及英語能力足
  以勝任而獲錄取，且其曾獨自前往日本國四國愛媛縣、熊谷及
  新宿等地區為客戶提供技術服務在卷（原審卷第二七頁），是
  上訴人確屬技術人員，並非業務或財務人員，故證人楊建興稱
  訂單不須經上訴人簽署等情自屬合理，稅務亦係屬會計或財務
  部分之業務，亦與上訴人技術支援業務無涉，上訴人復未舉證
  證明被上訴人前開調動係因上訴人不同意被上訴人九十四年五
  月薪資結構調整，上訴人前開主張自無可採。
九以上，被上訴人於九十五年一月二十四日將上訴人職務調動為
  臺灣總公司之技術支援處處長，未違反調動五原則，該項調動
  應屬合法，則上訴人於九十五年二月二十日以被上訴人違反勞
  動契約或勞工法令，致有損害勞工權益之虞，依勞基法第十四
  條第一項第六款之規定終止勞動契約，於法不合。另上訴人主
  張被上訴人片面調降上訴人之薪資，係屬勞基法第十四條第一
  項第五款之事由，並非同條項第六款，惟被上訴人調整上訴人
  之職務，並取消日幣部分之給付，未違反勞動契約，已如前述
  ，不構成同條第五款之事由。上訴人終止兩造勞動契約，既屬
  無據，即不得請求被上訴人給付資遣費。
十上訴人另主張被上訴人應再給付上訴人特別休假未休計五‧五
  日（按上訴人於原審請求特別休假未休二十四日之工資，原審
  命被上訴人給付其中十八‧五日之工資，駁回上訴人其餘之請
  求）云云。按特別休假因年度終結或終止契約而未休者，其應
  休未休之日數，雇主應發給工資，勞基法施行細則第二十四條
  第三款定有明文。上訴人主張其自九十一年一月一日起至九十
  五年二月二十日止受僱於被上訴人之年資計四年一月二十日，
  特別休假日數共二十四日，得請求特別休假未休之工資二十四
  日，計日幣十八萬八千三百二十八元、新臺幣六萬元云云。依
  上訴人提出之Offer Letter約定：「六、休假：1.平常休假依
  照日本當地休假規定。2.年休假按照日本一般勞動法規定十天
  ，每年遞增一天」，另約定「五、返臺探親：一年四次（可含
  年休假），機票交通費由公司支付，眷屬至派駐地探親，其機
  票費由公司負擔，但扣除派駐人員返臺探親使用機票交通費之
  次數。每次返臺時間以一週為限（可含前後例假日），須進臺
  北總公司聯繫業務事宜」等語（原審調字卷第十頁）。其所謂
  平常休假應係指相當我國勞基法第三十六條、第三十七條之例
  假及休假，亦即相當於日本勞基準法第三十五條規定之「休
  日」，即每週須有一日或每四週須有四日，另年休假則係指相
  當我國勞基法第三十八條規定之特別休假。又上訴人除每年返
  臺四次外，在日本請特別休假情形自九十一至九十四年度依序
  為六日、八日、六日、八‧五日（原審卷第二九頁），且為兩
  造所不爭執。依日本勞基準法第三十九條規定：雇主應給予
  連續受僱六個月以上，且出勤比例逾八成之勞工十日之有給休
  假（有給休暇）；雇主應給予繼續受僱一年六月以上之勞工，
  自受雇滿一年時起，加計給予如表列之有給休假，此觀日本勞
  基準法第三十九條第一項及第二項暨第二項之表列所示，故
  繼續受僱之第一年勞工即享有特別休假十日，繼續受僱之第二
  年享有特別休假十一日，繼續受僱第三年享有特別休假十二日
  ，繼續受僱第四年享有特別休假十四日（原審卷第一六二－一
  六三頁），是上訴人享有特別休假之日數自九十一至九十四年
  度依序為十日、十一日、十二日、十四日，與上訴人提出兩造
  間Offer Letter約定每年遞增一日大致相符，顯然兩造合意適
  用日本勞基準法之規定定上訴人得請之特別休假，即兩造間
  Offer Letter第六條第二項約定之年休假。又Offer Letter第
  五條約定上訴人一年可返臺探親四次，返臺探親可含年休假（
  即特別休假），是返臺探親四次亦可不含年休假，惟兩造未約
  定由何造決定是否含年休假，勞動契約解釋上如有疑義，即應
  為有利勞工之解釋，故上訴人主張每年返臺探親四次不計入特
  別休假日數內，應屬有據，而上訴人於日本工作期間均另計算
  其「有休消化日數」，有上訴人日本部分薪資單為證（原審卷
  第四二頁以下之給与明細書），可證上訴人除每年返臺探親四
  次，每次一週外，被上訴人事實上亦另給予上訴人特別休假，
  且若認上訴人每年返臺探親四次時間均須含特別休假（即年休
  假），將致上訴人除每年返臺探親四次，每次一週外，於日本
  工作期間即無任何特別休假，顯不合理，自應認上訴人每年返
  臺探親四次時間係不含年休假。故上訴人自九十一至九十四年
  度之特別休假未休依序為四日、三日、六日、五‧五日。至九
  十五年二月二十日因九十五年度尚未終了，依日本勞基準法
  第三十九條第二項規定，自繼續受雇六個月時起算尚未滿五年
  ，上訴人於九十五年度尚不得請求被上訴人發給特別休假工資
  ，則上訴人得請求特別休假工資為十八‧五日，此部分已經原
  審以上訴人月薪日幣二十三萬五千四百十七元（日薪日幣七千
  八百四十七元），月薪新臺幣七萬五千元（日薪臺幣二千五百
  元）為計算基準，命被上訴人給付特別休假工資日幣十四萬五
  千一百七十元、新臺幣四萬六千二百五十元。經核原審計算上
  訴人得請求之特別休假日工資為十八‧五日，於法尚無不合，
  上訴人請求被上訴人再給付另五‧五日之特別休假工資，於法
  無據，不應准許。
十一綜上所述，上訴人除原審命被上訴人給付之日幣十四萬五千一
  百七十元、新臺幣四萬六千二百五十元，及均自民國九十五年
  三月二十三日起加計法定遲延利息外，依勞基法第三十八條、
  施行細則第二十四條第三款規定，請求被上訴人再給付上訴人
  日幣一百零二萬二千四百九十三元（資遣費日幣九十七萬九千
  三百三十五元加特別休假五‧五日工資日幣四萬三千一百五十
  八元〔以每日日幣七千八百四十七元計〕、新臺幣三十二萬五
  千七百五十元（資遣費新臺幣三十一萬二千元加特別休假五‧
  五日工資新臺幣一萬三千七百五十元〔以每日新臺幣二千五百
  元計〕），及均自九十五年三月二十三日起至清償日止，按年
  息百分之五計算之利息，於法無據，應予駁回，其假執行之聲
  請，亦失所依據，應併予駁回。原審除確定部分外，為上訴人
  敗訴之判決，並駁回其假執行之聲請，核無不合。上訴意旨指
  摘原判決此部分不當，求予廢棄改判，為無理由，應予駁回。
十二本件因事證已臻明確，兩造其餘攻擊、防禦方法及所為之立證
  ，與判決之結果不生若何影響，無庸再逐一予以論究，合併敘
  明。
據上論結，本件上訴為無理由，依民事訴訟法第四百四十九條第
一項、第七十八條判決如主文。
中　　華　　民　　國　九十六　年　　四 　月　　十七   日
　　　　　　　　　勞工法庭
                      審判長法　官  湯美玉
　　　　　　　　　          法　官  許文章
　　　　　　　　　          法　官  黃國永
正本係照原本作成。
不得上訴。
中　　華　　民　　國　　96　　年　　4 　　月　　18　　日
　　　　　　　　　　　　　　書記官  賴淑真
